【裁判字號】    89,易,1114
【裁判日期】    900102
【裁判案由】    毒品危害防制條例
【裁判全文】
台灣苗栗地方法院刑事判決                        八十九年度易字第一一一四號
    公  訴  人  臺灣苗栗地方法院檢察署檢察官
    被      告  甲○○
右列被告因毒品危害防制條例案件，經檢察官提起公訴（八十九年度毒偵字第二二七
一號），本院判決如左：
    主  文
甲○○連續施用第二級毒品，累犯，處有期徒刑柒月。
安非他命貳點伍公克應予沒收銷燬；吸食器壹組應予沒收。
    事  實
一、甲○○前於民國八十二年間，因違反戡亂時期肅清煙毒條例案件，為台灣新竹地
    方法院判處有期徒刑四年，經上訴駁回確定，於八十四年九月二十七日假釋出獄
    ，嗣其在假釋中，於八十五年間，復違反麻醉藥品管理條例案件，為同院判處有
    期徒刑七月確定，於八十六年四月四日縮刑期滿執行完畢。其前開假釋亦經撤銷
    （殘刑一年十月又八日），八十七年間，又犯偽造文書罪，為台灣台北地方法院
    判處有期徒刑七月，經上訴駁回確定，與上開殘刑接續執行，於八十八年十二月
    十六日在監執行完畢，不知警惕。前因施用毒品案件，經台灣新竹地方法院先後
    二次裁定送觀察、勒戒後，均無繼續施用毒品傾向，台灣新竹地方法院檢察署檢
    察官乃分別於八十八年七月二十一日以八十八年度偵字第五二八六號及於八十九
    年二月二十三日以八十九年度毒偵字第五三０號為不起訴處分，嗣並確定。詎甲
    ○○復基於施用第二級毒品安非他命（下稱安非他命）之概括犯意，自八十九年
    九月下旬某日起（起訴書誤為同年八月上旬某日起，詳後述）至同年十月二十五
    日止，連續在新竹市○○街其早餐店及新竹市其經營的紋身館內，將安非他命置
    於吸食器（非專供施用毒品所用）上，然後其下以火燒烤，使安非他命受熱生煙
    ，再以口鼻吸食其煙之方式，施用安非他命多次，平均四、五天施用一次。迨八
    十九年十月二十七日凌晨五時四分許，在國道中山高速公路南向一一七公里處（
    在苗栗縣造橋鄉境內）為警查獲並採尿，另扣得其所有之安非他命二．五公克及
    供其施用毒品所用的吸食器一組。
二、案經內政部警政署國道公路警察局第二警察隊報請臺灣苗栗地方法院檢察署檢察
    官偵查起訴。
    理  由
一、訊據被告甲○○對右揭連續施用安非他命之事實供承不諱，且其為警查獲時所採
    集之尿液經送苗栗縣衛生局檢驗結果，確呈甲基安非他命陽性反應，有該局出具
    之煙毒尿液檢驗成績書一紙在卷足憑，並有安非他命二．五公克及吸食器一組扣
    案足憑。可見被告之自白確與事實相符。被告前因施用毒品案件，經台灣新竹地
    方法院裁定送觀察、勒戒二次，結果均無繼續施用毒品傾向，台灣新竹地方法院
    檢察署檢察官乃分別於八十八年七月二十一日以八十八年度偵字第五二八六號及
    八十九年二月二十三日以八十九年度毒偵字第五三０號為不起訴處分，有台灣苗
    栗地方法院檢察署刑案資料查註紀錄表在卷可憑。本件事証明確，被告犯行應堪
    認定。
二、查安非他命為毒品危害防制條例第二條第二項第二款規定之第二級毒品。被告前
    因施用毒品案件，經送觀察勒戒二次，均經判定無繼續施用毒品傾向，檢察官為
    不起訴處分後，又施用安非他命（三犯），所為係犯毒品危害防制條例第十條第
    二項之施用第二級毒品罪。起訴書雖僅提及被告至八十九年十月上旬止之施用行
    為，惟被告係施用安非他命至同年十月二十五日止，已如上述，起訴書未提及之
    部分，被告亦係基於概括犯意所為，仍為起訴效力所及，本院自應併予審究。其
    施用安非他命前持有安非他命之低度行為為其施用之高度行為所吸收，不另論罪
    。被告先後多次施用安非他命之犯行，時間緊接，手法相同，觸犯構成要件相同
    之罪名，且係基於概括犯意所為，為連續犯，依刑法第五十六條之規定以一罪論
    ，並加重其刑。查被告前於八十二年間，因違反戡亂時期肅清煙毒條例案件，為
    台灣新竹地方法院判處有期徒刑四年，經上訴駁回確定，於八十四年九月二十七
    日假釋出獄，嗣其在假釋中，於八十五年間，復違反麻醉藥品管理條例案件，為
    同院判處有期徒刑七月確定，於八十六年四月四日縮刑期滿執行完畢。其前開假
    釋亦經撤銷（殘刑一年十月又八日），八十七年間，又犯偽造文書罪，為台灣台
    北地方法院判處有期徒刑七月，經上訴駁回確定，與上開殘刑接續執行，於八十
    八年十二月十六日在監執行完畢，有臺灣苗栗地方法院檢察署刑案資料查註紀錄
    表及台灣高等法院被告全國前案紀錄表各一份在卷足憑。其在有期徒刑之執行完
    畢後五年以內，復犯有期徒刑以上之本罪，為累犯，應依刑法第四十七條之規定
    遞加重其刑。爰審酌被告之上開素行、本件犯罪之手段、施用之次數、期間及犯
    後坦承施用安非他命暨施用毒品係自戕行為等一切情狀，量處如主文所示之刑。
    至扣案之安非他命二．五公克及吸食器一組，其中安非他命係查獲之毒品，依毒
    品危害防制條例第十八條第一項前段之規定宣告沒收銷燬。吸食器一組（非專供
    施用毒品所用）則係被告所有供其施用毒品所用之物，併依刑法第三十八條第一
    項第二款之規定宣告沒收。
三、公訴意旨另以：被告甲○○前因施用毒品案件，經法院裁定送觀察、勒戒二次，
    均無繼續施用毒品傾向，檢察官分別為不起訴處分後，又基於施用安非他命之概
    括犯意，自八十九年八月上旬某日起至同年九月下旬某日止，連續在某不詳地點
    施用安非他命，因認被告此部分行為亦涉犯毒品危害防制條例第十條第二項之施
    用第二級毒品罪嫌云云。惟犯罪事實應依証據認定之，無証據不得推定其犯罪事
    實，刑事訴訟法第一百五十四條定有明文。又認定不利被告之事實，須依積極証
    據，苟積極証據不足為不利被告事實之認定時，即應為有利被告事實之認定，更
    不必有何有利之証據（最高法院三十年上字第八一六號判例參照）。公訴人認被
    告此部分涉犯上開罪名，無非以前開事實業據被告自白不諱為其論據。訊據被告
    堅決否認有於上開時地施用安非他命，辯稱：是從八十九年九月下旬才開始施用
    ，在此之前並未施用等語。經查：被告在警訊時供稱其最近一次施用安非他命是
    在八十九年十月二十日（見偵卷第六頁），其在檢察官偵訊時則供稱最後一次是
    同年十月初施用（見偵卷第十九頁），從未自白於八十九年八月上旬某日起至同
    年九月下旬某日止這段時間有施用安非他命，公訴人認被告在此期間有施用，未
    免率斷。此外本院復查無其他証據足以認定被告有於上開時間施用安非他命。積
    極証據既不足為不利被告事實之認定，揆諸首揭說明，即應為有利被告事實之認
    定。惟因公訴人認被告上開行為與其前開施用安非他命有罪部分有裁判上一罪之
    連續犯關係，故不另為無罪之諭知，併為敘明。
據上論斷，應依刑事訴訟法第二百九十九條第一項前段、毒品危害防制條例第十條第
二項、第十八條第一項前段、刑法第十一條前段、第五十六條、第四十七條、第三十
八條第一項第二款，判決如主文。
本案經檢察官黃智勇到庭執行職務。
中      華      民      國        九十      年      一      月    二    日
                臺灣苗栗地方法院刑事庭
                                      法  官  劉  興  浪
右正本證明與原本無異。
如不服本判決，應於判決送達後十日內，向本院提出上訴狀（須附繕本），上訴於臺
灣高等法院臺中分院。
                                      書記官  陳  建  分
中      華      民      國        九十      年      一      月    二    日
附錄論罪科刑法條
毒品危害防制條例第十條第二項：施用第二級毒品者，處三年以下有期徒刑。


司法院資訊處製作；財團法人民間司法改革基金會備份。
